臺灣臺北地方法院民事判決
111年度訴字第2474號
原      告  台北富邦商業銀行股份有限公司

法定代理人  程耀輝  
訴訟代理人  沙東星  

被      告  林靖城  
                      （現另案於法務部○○○○○○○○○執行）
上列當事人間請求清償借款事件，本院於民國111年6月15日言詞
辯論終結，本院判決如下：
    主  文
被告應給付原告新臺幣伍拾參萬壹仟壹佰參拾壹元，及自民國一
百一十ㄧ年一月二十七日起至清償日止，按週年利率百分之七計
算之利息，暨新臺幣壹仟貳佰元之違約金。
訴訟費用新臺幣伍仟捌佰肆拾元由被告負擔。
本判決第一項於原告以新臺幣拾捌萬元為被告供擔保後，得假執
行。但被告如以新臺幣伍拾參萬壹仟壹佰參拾壹元為原告預供擔
保，得免為假執行。
    事實及理由
一、兩造已於信用信用貸款契約書（下稱系爭契約）第15條約定
    ，就該契約所載之法律關係涉訟時，合意以本院為第一審管
    轄法院，有該契約可稽（見本院卷第11頁），依民事訴訟法
    第24條規定，本院就本件訴訟有管轄權，合先敘明。
二、原告主張：被告透過網路向伊申請信用貸款，經伊應允後，
    兩造於民國110年1月27日成立系爭契約，由被告向伊借款新
    臺幣（下同）60萬元，借款期間自110年1月27日起至117年1
    月26日止，共計7年，伊於當日將該筆款項撥入被告指定帳
    戶（8168******0522），借款利率為伊定指數型房貸基準利
    率加計週年利率6.2%即7%計算（被告違約時利率為0.8，0.8
    +6.2＝7），如被告未依約按期還本付息時，即喪失期限利益
    ，並按逾期還款期數計收違約金，最高以3期為限，分別計
    收300元、400元、500元之違約金。詎被告自111年1月26日
    即未依約還本付息，已喪失期限利益，應一次清償所欠之53
    萬1,131元及依約計算之利息與違約金。爰依消費借貸之法
    律關係起訴，並聲明：㈠如主文第1項所示；㈡願供擔保，請
    准宣告假執行。
三、被告則辯以：對原告所主張之欠款、本息及違約金數額均不
    爭執，原告所提出之書證亦無意見，惟目前在監執行無力償
    還等語，並聲明：原告之訴駁回。
四、原告主張之上開事實，業據提出與所述相符之系爭信貸契約
    、客戶放款交易明細表、放款利率查詢表、查詢帳戶主檔及
    歸戶資料、各類存款歷史對帳單等件為證（見本院卷第9至1
    5頁、第29至37頁），且為被告不爭執，堪信原告之主張為
    真實。雖被告辯稱其在監執行無力償還，惟被告已喪失期限
    利益，原告依約已得請求被告清償全部欠款本息與違約金，
    且依民法第318條前段之規定，被告原則上無為一部清償之
    權利，原告既未同意被告緩期或分期清償，自不因被告之人
    身自由受拘束，而認被告得拒絕還款，此項抗辯即非可採。
    從而，原告依消費借貸之法律關係，請求被告給付如主文第
    1項所示之本金、利息及違約金，為有理由，應予准許。
五、原告陳明願供擔保請准宣告假執行，經核合於法律規定，爰
    酌定相當之擔保金額准許之，並依民事訴訟法第392條第2項
    規定，依職權宣告被告得預供擔保而免為假執行。
六、本件訴訟費用確定如主文第2項所示金額。
七、訴訟費用負擔之依據︰民事訴訟法第78條。
中　　華　　民　　國　　111 　年　　6　　月 　　29　　日
                  民事第六庭     法　官　許純芳
以上正本係照原本作成。
如對本判決上訴，須於判決送達後20日內向本院提出上訴狀。如
委任律師提起上訴者，應一併繳納上訴審裁判費。
中　　華　　民　　國　　111 　年　　6 　　月　　29　　日
                                  書記官  林蓮女